【裁判字號】    90,易,1650
【裁判日期】    900828
【裁判案由】    贓物
【裁判全文】
臺灣臺中地方法院刑事判決                          九十年度易字第一六五號
    公  訴  人  台灣台中地方法院檢察署檢察官
    被      告  甲○○
右列被告因贓物案件，經檢察官提起公訴（九十年度偵字第四二六三號），本院判決
如左：
    主  文
甲○○收受贓物，處有期徒刑參月，如易科罰金，以參佰元折算壹日。
    事  實
一、甲○○明知放置在台中縣大里市○○路二四七巷三號丙○○住處之引擎號碼ＥＴ
    一０一０二七號未掛車牌輕型機車一輛，係來源不明之贓物，（按該部機車係乙○○所有，原懸掛ＹＷＯ－八一二號車牌，於民國九十年二月十七日下午一時許
    ，在台中市○○○街與成功路交岔路口某處遭不詳姓名年籍之人竊取），竟仍於
    民國九十年二月二十四日二十三時許，向丙○○以電話聯絡之方式向丙○○商借
    ，並在丙○○前開住處，自賴母鐘麗玲處收受該機車後，騎至甲○○位於台中縣
    霧峰鄉○○村○鄰○○路七巷六號住處停放，嗣於同年月二十五日十七時許，為
    警循線在其住處當場查獲。
二、案經台中市警察局第三分局移送臺灣臺中地方法院檢察署檢察官偵查起訴。
    理  由
一、訊據被告甲○○坦承在前揭時地向丙○○借用前開機車，惟矢口否認有收受贓物
    之犯意，辯稱該機車是丙○○之朋友「小朱」所有，是丙○○告訴伊的，伊不知
    道是贓物云云，經查：
（一）、上開引擎號碼ＥＴ一０一０二七號未掛車牌輕型機車係被害人乙○○所有，
        原懸掛ＹＷＯ－八一二號車牌，車身為紫藍色之三陽牌輕型機車，於九十年
        二月十七日下午一時許，停放於台中市○○○街與成功路口時遭不詳姓名年
        籍之人所竊取等情，業據被害人乙○○於警訊中指訴歷歷，並有台中市警察
        局車輛協尋證明單、電腦輸入單及車輛竊盜、車牌失竊資料個別查詢報表、
        車詢車輛認可資料在卷可稽，足徵上開機車確屬贓物無訛。
（二）、被告對於機車之來源應有合理之懷疑，此由下列情事可知：
        １、被告於九十年二月二十四日晚上到丙○○家中，向鐘麗玲表示丙○○叫
        伊來騎機車，即將機車騎走，當場鐘麗玲有表示有無鑰匙，被告說不必鑰匙
        就可以騎了，業據證人鐘麗玲於偵查中結證屬實，被告係未以正常方式騎走
        機車。
        ２、上開機車於失竊後遭改裝，車身噴漆變成白色，且貼有黑色膠帶擬為虎
        紋裝飾等情，業據被害人乙○○於偵查中供明在卷，核與證人即丙○○之母
        鐘麗玲於偵查中供證情節相符，被告亦承認借用機車時並未取得行車執照，
        且機車未懸掛車牌也沒有大燈，車殼漆成白色，並貼有膠帶，均為丙○○改
        造等情，是以被告知悉機車遭丙○○改裝、顏色改噴且沒有行照。
        ３、被告知悉丙○○有竊盜前科，業據被告於本院審理時供承在卷。
        綜上，被告為一能辯明事理之人，並考領有機車駕駛執照，當知前開無牌、
        無照又經改裝之機車來源有問題，其辯稱伊以為該機車係「小朱」合法所有
        云云，不足採信。
（三）、關係人丙○○於偵訊時供稱前開機車之來源係被告於九十年二月底，三月初
        騎到伊家中，並供稱三分局來家裡時，警察走後，被告來騎走機車，有打電
        話告訴被告機車不要騎走，是贓車，嗣於本院審理時供稱是被告的朋友「小
        朱」牽來叫伊修理的云云，關係人丙○○及被告對於「小朱」係何人，互相
        說是對方之朋友，顯有隱瞞，倘非機車之來源有問題，何以被告與關係人丙○○互推是對方之朋友，無法提出資料供本院查證。
（四）、關係人丙○○於偵查中供稱伊在警方到達現場後有打電話告訴被告機車是贓
        車，不要騎等語，顯然以被告與關係人丙○○之交情，如果機車是贓車，一
        定會告訴被告，堪認被告對於前開機車係贓車，應知之甚詳。
二、核被告所為係犯刑法第三百四十九條第一項之收受贓物罪。爰審酌被告之素行，
    被告收受贓物係暫時代步，行為助長竊盜之風、犯罪後態度不佳等一切情狀，量
    處如主文所示之刑，並諭知易科罰金之折算標準。
據上論斷，應依刑事訴訟法第二百九十九條第一項前段，刑法第三百四十九條第一項
、刑法第四十一條第一項前段，罰金罰鍰提高標準條例第一條前段、第二條，判決如
主文。
中    華    民    國      九十      年       八      月     二十八    日
                              台灣台中地方法院刑事第二庭
                                    法  官  陳 如 玲
右正本證明與原本無異。
如不服本判決，應於判決送達後十日內向本院提出上訴狀，上訴於臺灣高等法院臺中
分院( 須附繕本 )。
                                    書記官
中華    民    國      九十      年       八      月     二十九    日
刑法第三百四十九條
收受贓物者，處三年以下有期徒刑、拘役或五百元以下罰金。
搬運、寄藏、故買贓物或為牙保者，處五年以下有期徒刑、拘役或科或併科一千元以
下罰金。
因贓物變得之財物，以贓物論。


司法院資訊處製作；財團法人民間司法改革基金會備份。
